【裁判字號】    99,上訴,139
【裁判日期】    991006
【裁判案由】    妨害性自主
【裁判全文】
臺灣高等法院花蓮分院刑事判決         99年度上訴字第139號
上  訴  人
即  被  告  丙○○
選任辯護人  魏辰州律師
上列上訴人因妨害性自主案件，不服臺灣花蓮地方法院中華民國
98年5月11日98年度訴字第453號（起訴案號：臺灣花蓮地方法院
檢察署98年度偵字第319號）第一審判決，提起上訴，本院判決
如下：
    主  文
上訴駁回。
    事  實
一、丙○○與代號00000000號之女子（真實姓名年籍均詳卷，下
    稱Ａ女）為普通朋友，對Ａ女頗有好感。丙○○於民國97年
    12月8日凌晨4時55分許，以其表哥甲○○所使用之00000000
    00門號行動電話撥打Ａ女使用之0000000000門號行動電話，
    邀約Ａ女外出，Ａ女同意後，丙○○於當日凌晨5時5分許，
    與甲○○駕駛自用小客車至花蓮市火車站後站某店門口接載
    Ａ女，再與姓名、年籍不詳之1男1女友人至花蓮市好樂迪KT
    V唱歌。唱歌結束後，由甲○○駕車搭載丙○○、Ａ女及另
    名女性友人離開，同日上午7時39分許，甲○○先載送該名
    女性友人返家，再搭載丙○○及Ａ女到達丙○○工作居住之
    地點花蓮縣新城鄉○○村○○路178號「夜生活卡拉OK」後
    ，甲○○以另有他事處理為由先行離去，丙○○即邀Ａ女先
    進入其居住之休息室內。同日上午8、9時許，丙○○進入休
    息室，Ａ女坐於沙發椅上，丙○○竟基於強制性交之犯意，
    違反Ａ女意願強行親吻Ａ女臉頰、嘴唇，撫摸Ａ女胸部及下
    體，並強行脫下Ａ女之絲襪、內褲，Ａ女大聲呼救、掙扎，
    跌至沙發椅下，丙○○即自L型沙發之轉角縫隙處取出客觀
    上對人之生命、身體具有危險性之兇器即短柄長刃之刀具（
    未扣案）1支架於Ａ女胸頸處，致Ａ女不能抗拒，嗣即以其
    生殖器官插入Ａ女生殖器內之方式，強制性交得逞。嗣丙○
    ○以招攬計程車送Ａ女返家為由離開，Ａ女遂趁隙逃出，於
    返家後告知家人，並至醫院驗傷、報警處理，始查悉上情。
二、案經Ａ女訴由花蓮縣警察局新城分局報請台灣花蓮地方法院
    檢察署檢察官偵查起訴。
    理  由
壹、證據能力部分：
一、按刑事訴訟法第159條第1項規定：「被告以外之人於審判外
    之言詞或書面陳述，除法律有規定者外，不得作為證據」，
    其立法本旨係以證人於審判外之言詞或書面陳述，屬於傳聞
    證據，此項證據，當事人無從直接對於原供述者加以詰問，
    以擔保其真實性，法院亦無從直接接觸證人而審酌其證言之
    憑信性，違背直接審理及言詞審理之原則，除具有必要性及
    信用性情況之除外者外，原則上不認其有容許性，自不具證
    據能力；至所謂具有必要性及信用性情況者，例如刑事訴訟
    法第159條之1、之2、之3、之4、之5情形，仍例外認其有證
    據能力，然此乃係指法院未於審判期日傳喚相關證人到庭，
    案件僅能依靠該等證人於審判外之陳述以為判斷之情形，始
    需就該等審判外供述證據嚴格依照刑事訴訟法第159條之1至
    之5所定要件一一檢視各該證人之供述，作為證據之資格。
    倘法院已經依據當事人聲請傳喚證人到庭接受檢辯雙方之交
    互詰問，則法院既已透過直接、言詞審理方式檢驗過該證人
    之前之證詞，當事人之反對詰問權亦已受到保障得以完全行
    使之情況下，該等審判外證據除有其他法定事由（例如：非
    基於國家公權力正當行使所取得或私人非法取得等，而有害
    公共利益，即以一般證據排除法則為判斷），應認該審判外
    供述已得透過審判程式之詰問檢驗，而取得作為證據之資格
    ，亦即其審判外供述與審判中供述相符部分，顯然已經構成
    具備可信之特別情狀，當然有證據資格（實務上之作用常為
    引用該等陳述與審判中陳述相符，強化該證人供述之可信度
    ），其不符部分，作為檢視審判中所為供述可信與否之彈劾
    證據，當無不許之理，甚者，其不符部分倘係於司法警察、
    檢察事務官調查中之供述，作為認定被告犯罪與否或不構成
    犯罪與否之證據，亦僅需依照刑事訴訟法第159條之2規定，
    斟酌其審判外供述作成外部環境、製作過程、內容、功能等
    情況認為之前供述較為可信，即可取得證據之資格，而作為
    認定事實之證據資格，最高法院94年度臺上字第2507號、95
    年度臺上字第2515號判決意旨均可資參照。查證人即被害人
    Ａ女於警詢、偵查中之供述，固為被告以外之人於審判外之
    陳述，惟證人Ａ女已於原審審理時到庭作證，予被告及辯護
    人對質詰問之機會，既已賦予被告反對詰問權，證人即被害
    人Ａ女於警詢、偵查中之供述，應認已取得證據資格而有證
    據能力。
二、次按被告以外之人於審判外之陳述雖不符刑事訴訟法第159
    條之1至之4等四條之規定，而經當事人於審判程序同意作為
    證據，法院審酌該言詞陳述或書面陳述作成時之情況，認為
    適當者，亦得為證據；當事人、代理人或辯護人於法院調查
    證據時，知有刑事訴訟法第159條第1項不得為證據之情形，
    而未於言詞辯論終結前聲明異議者，視為有前項之同意，刑
    事訴訟法第159條之5定有明文。本院以下所引用之證人甲○
    ○於偵查中之證述、Ａ女之受理疑似性侵害事件驗傷診斷書
    （基督教門諾醫院驗傷診斷書）、內政部警政署刑事警察局
    鑑驗書、行動電話通聯記錄等，業據被告及辯護人於原審及
    本院行準備程序時，均同意有證據能力，且被告或辯護人於
    本院調查證據時，未於言詞辯論終結前聲明異議，本院審酌
    該等證據均無不得作為證據之情形，依刑事訴訟法第159條
    之5之規定，均有證據能力。
貳、認定犯罪事實之證據及理由：
一、訊據被告丙○○對於97年間某日使用其表哥甲○○之行動電
    話與Ａ女聯絡，邀Ａ女外出，被告與Ａ女、甲○○及某不詳
    1男1女友人一同前往花蓮市好樂迪KTV唱歌，唱完歌後由甲
    ○○駕車搭載被告、Ａ女至被告工作居住之地點夜生活卡拉
    OK，被告在其居住之休息室與Ａ女發生性交行為等事實，坦
    承不諱，惟否認上開事實發生之時間係於97年12月8日，並
    否認攜帶兇器強制性交之犯行，辯稱：97年12月8日沒有約
    Ａ女出去，也沒有與Ａ女發生性交行為，是97年11月10日或
    11日凌晨5時多，以小客車載Ａ女與甲○○及姓名年籍不詳
    男、女朋友各1名到好樂迪KTV唱歌，唱完歌後甲○○搭載我
    、Ａ女及另名女生離開，先送該名女性朋友回家，再載我及
    Ａ女到新城鄉○○村○○路178號夜生活卡拉OK，我有親吻
    Ａ女的臉、嘴唇、撫摸胸部跟下體，有脫下Ａ女的絲襪跟內
    褲，沒有持刀脅迫Ａ女，與Ａ女性交是Ａ女自願，不是強制
    的云云。
二、經查：
  (一)上訴意旨指摘原審僅憑Ａ女對於被告片面指述而無法提出任
    何扣案證據，且依其陳述顯悖於一般人客觀所認事實，可見
    其指述顯有瑕疵，自不足採云云。惟關於認定被告確有對Ａ
    女持用刀械強制性交之事實，原判決已將認定該事實所憑之
    證據及所採之理由詳敘於該判決理由欄第「貳、二、(一)、(二)
    」段中，茲引用之（如後附件）。次按認定犯罪事實所憑之
    證據，並不以直接證據為限，間接證據亦包括在內，審理事
    實之法院綜合卷內之直接、間接證據，本於推理作用，認其
    為訴訟上之證明，於通常一般人均不致有所懷疑，並無違背
    一般經驗法則，而得確信其為真實之程度者，即非不得據之
    為有罪之認定，作為認定犯罪事實之基礎；另告訴人之陳述
    有歧異時，究何者可採，法院得本於自由心證予以斟酌，非
    一有不符或矛盾，即認其全部為不可採，若其基本事實之陳
    述，與真實性無礙，仍非不得予以採信。又性侵害案件之犯
    罪場所，大多發生於加害人與被害人獨處之隱蔽場所，因此
    類案件之特殊性及犯罪地點之侷限性，鮮少有曾經見聞性侵
    害發生經過之適格證人，故在證據證明之判斷上，僅能以兩
    造間之供述，即可憑性之直接或間接證據，基於論理法則予
    以判斷案發時之真相；又按證人之陳述有部分前後不符，或
    證人相互間之證述有所歧異時，究竟何者為可採，法院仍得
    本其自由心證予以斟酌，非謂一有不符或矛盾，即應認其全
    部均為不可採信，若其基本事實之陳述，果與真實性無礙時
    ，仍非不得予以採信，即法院本於自由心證，認其部分供詞
    為可採，予以採信，其餘供詞為不實，加以摒棄，亦屬其審
    判職權之合法行使（最高法院93年度台上字第5421號判決、
    76年台上字第4986號、44年台上字第702號、32年上字第67
    號、27年滬上字第64號判例要旨參照）。查本案被害人Ａ女
    於警詢、偵查中及原審審理時證述關於被告於97年12月8日
    凌晨使用甲○○持用之0000000000門號行動電話邀約證人Ａ
    女外出，至好樂迪KTV唱歌後，由甲○○駕車載被告及Ａ女
    至花蓮縣新城鄉○○村○○路178號被告工作居住之「夜生
    活卡拉OK」，遭被告持刀強制性交得逞等基本事實，前後供
    述一致，並具體指出被告取出刀械之地點、刀械之形狀、特
    徵，輔以證人Ａ女與被告為舊識朋友，Ａ女因信任被告而與
    被告外出，證人Ａ女並無虛詞構陷被告之可能；此外，被告
    以甲○○持用之0000000000門號行動電話邀約證人Ａ女外出
    及證人Ａ女因受強制性侵害而膝蓋受有瘀傷之事實，亦有證
    人Ａ女所使用0000000000門號行動電話雙向通聯記錄及受理
    疑似性侵害事件驗傷診斷書（基督教門諾醫院驗傷診斷書）
    在卷可稽（見警卷第32-45頁、證物袋）；又證人Ａ女於97
    年12月9日報案後經警採證Ａ女外衣（上衣、裙子）、內褲
    、外陰部梳取物、陰道棉棒、陰道抹片、衛生棉等物，經內
    政部刑事警察局鑑定結果：「1.其他檢體（衛生棉）精子細
    胞層檢出1男性DNA-STR型別，與涉嫌人丙○○DNA-STR型別
    相符，該10組型別在台灣地區國人分布機率預估為8.24 ×
    10。2.（被害人內褲臀部採樣）精液斑跡精子細胞層檢出另
    1男性DNA-STR型別，與涉嫌人丙○○DNA-STR型別不同，可
    排除來自丙○○。3.被害人上衣（胸前採樣DNA-STR）型別
    檢測結果為混合形，研判混有3人以上之DNA，不排除混有被
    害人、涉嫌人丙○○、前述結論2.證物DNA-STR型別來源者
    DNA，其Y染色體DNA-STR型別檢測結果亦為混合形，不排除
    混有涉嫌人丙○○及前述結論2.證物DNA-STR型別來源者DNA
    。4.被害人陰道棉棒Y染色體DNA-STR型別與涉嫌人丙○○之
    DNA相符，不排除其來自丙○○或與其具同父系血緣關係之
    人。」，有內政部警政署刑事警察局98年4月27日刑醫字第
    0980006488號鑑驗書在卷可稽（見台灣花蓮地方法院檢察署
    98年度偵字第319號卷第7-8頁）；倘非親自歷經上該事件，
    何能於警詢、偵訊及原審審理中皆能就關鍵情節為相同之陳
    述。另參以人之記憶功能非如電腦般為一機械作用，能毫無
    遺漏的為相同之陳述，乃人之常情，非謂一有陳述不相當即
    得驟論具有顯不可信之情事。原審就被告犯罪事實之認定，
    經被害人Ａ女之具體供述及依憑上開鑑驗書之佐證下，足徵
    證人Ａ女證述於97年12月8日遭被告持刀強制性交行為之證
    述，堪信為真實。
  (二)再辯護人為被告辯護謂：Ａ女於被告持用刀械之前，業已遭
    被告強行脫其衣褲之過程中反抗10幾分鐘，何以僅右膝有一
    1×0.5cm瘀青之傷痕外，身上再無其他傷痕，所穿著之衣物
    亦無遭拉扯破損之痕跡，且經內政部警政署刑事警察局鑑驗
    書之記載，驗出除有與被告相符之檢體外，另有另1男性DNA
    -STR型別之檢體，故Ａ女證述之憑信性甚堪疑慮云云。惟查
    ，衡諸案發情狀，被害人乃一介弱女子，於2人獨處之斗室
    猝然遭襲，其因恐懼害怕而無力之情可以想見，且本件被告
    以強制性交之犯意對被害人施以強制力，然其多半利用被害
    人之恐懼心理而非全施以物理上暴力。且據被害人所言，其
    2人本為朋友關係，被告常約其出外談心，故相當信任被告
    之為人，而於被害人遭侵害之際，甚還詢問被告「你怎麼了
    ？」（見原審卷第122頁），顯然有想安撫被告情緒之意甚
    明。另查本案發生至原審審判已逾年餘，被害人之記憶容因
    時間之經過而逐漸模糊，業經被害人於原審中陳明：於事發
    後有些記憶障礙等語甚詳（見原審卷第128頁），綜上可知
    ，被害人於遭受侵害時，其掙扎時間是否確實為10多分鐘，
    已非無疑。如時間僅為短短數分鐘，被告立即取出刀械加以
    強制被害人屈服，而不致造成被害人A女身上有其他傷害或
    衣物無任何破損，亦非無此可能，並不必然會造成如辯護人
    所稱之情狀。另被害人Ａ女於原審中證述，案發當日Ａ女原
    先於後站之汽車旅館中陪男朋友上班（見原審卷第117頁）
    ，雖於法院審判中否認於遭受侵害前與他名男子發生性行為
    ，惟此屬私密事件，無法期待被害人能據實以告，法院仍能
    從被害人證述及客觀證據中，以不違背經驗及論理法則加以
    推論。縱內政部警政署刑事警察局鑑驗書中驗出除被告以外
    ，尚有另1男性檢體之可能性，亦與被告所涉本件犯罪事實
    無關，仍無足以此即認被害人之證述顯有疑慮而不足採信。
  (三)被告辯護人又謂：原審法院有應予審判期日調查之證據而未
    予調查之判決違背法令之情事，以查明被告非於97年12月8
    日有與被害人Ａ女見面之事證，而係於97年11月份時才有跟
    被害人Ａ女見面云云。惟查本院依被告所請調查證據而傳喚
    證人丁○○、乙○○2人到庭作證。「（法官問：你陳述是
    97年11月份左右，你也陳述不敢保證，是否能確認就是97年
    11月份？）證人丁○○答：我不敢確定。」、「（辯護人問
    ：為何記得是在11、12月份，有無其他可以對照的事項？）
    證人乙○○答：因為此事過後1、2個月後我就去工作。我工
    作的時間大概是在隔年的1、2月份間。」，是依據上開兩位
    證人所言，僅能推認唱歌時間應於97年11、12月份之間，並
    無法確定其等所記憶之時間必為被告所述之97年11月間，而
    得排除係97年12月間所發生之事。另依被告所言係在97年11
    月初與被害人Ａ女發生性行為，惟被害人Ａ女於97年12月9
    日經由家人陪同至基督教門諾醫院採證之疑似性侵害案件證
    物帶乙盒，並經內政部警證述刑事警察局刑醫字第09800064
    88號鑑驗書認定具有被告之DNA-STR型檢體。倘依被告所言
    論之，被害人Ａ女需自97年11月11日至97年12月9日大約4個
    星期時間皆不進行盥洗動作，才可能保有其檢體，被告所言
    顯然違反一般經驗法則，無足可採。反而被害人所言遭到性
    侵害之時間為97年12月8日，而於同年12月9日到院進行檢體
    採樣，時間銜接，符合常情。再依證人Ａ女所使用00000000
    00門號行動電話雙向通聯記錄顯示，甲○○所使用00000000
    00門號行動電話於97年12月8日凌晨4時55分、5時02分、5時
    03分、5時05分許分別有與證人Ａ女之行動電話通聯記錄（
    見警卷第36頁），核與證人Ａ女證述被告以他人之行動電話
    與其聯絡等語相符。又被告於97年12月8日凌晨4時55分至5
    時5分許與Ａ女聯絡時，Ａ女行動電話基地台位置在花蓮市
    ○○路227號7樓；同日6時許至7時許間，Ａ女電話基地台位
    置在花蓮市○○○路7-3號8樓頂；同日7時39分45秒，Ａ女
    與其男友（門號0000000000）通電話，基地台位置在「吉安
    鄉○○路○段；慈惠○街○○巷8號）；嗣Ａ女於同日7時57
    分16秒接獲電話（0000000000號）及同日8時07分55秒、9時
    07分48秒、9時10分14秒、9時16分43秒、9時22分11秒、97
    年12月8日9時45分16秒接獲其男友電話（0000000000號），
    其基地台位置均在花蓮縣○○鄉○○村○○20-3號屋頂（見
    警卷第36頁）；依上開基地台所顯示之位置，核與證人Ａ女
    證述被告於12月8日凌晨以甲○○所使用之0000000000門號
    行動電話邀約Ａ女外出，再繞路接載1名女性友人後至好樂
    迪KTV唱歌，結束後由甲○○駕車先送該名女性友人返家，
    再搭載被告及Ａ女至被告工作居住地點花蓮縣新城鄉○○村
    ○○路178號「夜生活卡拉OK」等地點情節相符，足徵被告
    於97年12月8日凌晨4時55分許以甲○○所有之0000000000門
    號行動電話與證人Ａ女聯絡邀約Ａ女外出，同日6時許至7時
    許間在好樂迪KTV唱歌，離開好樂迪KTV後，於同日上午7時
    39分許送另名女性友人返家，於同日上午7時57分許前到達
    被告工作居住之地點○○鄉○○178號夜生活卡拉OK。再Ａ
    女於到達夜生活卡拉OK後，於當日上午8時07分55秒接獲其
    男友1通電話，至同日上午9時07分48秒始再接獲其男友電話
    ，其間有1小時未有電話紀錄（見警卷第36頁通聯記錄），
    經與證人Ａ女證述到達夜生活卡拉OK後，Ａ女先進入休息室
    ，被告約於30分鐘始進入，即對Ａ女強吻、撫摸並脫衣等行
    為，其間Ａ女有接1通其男友電話，後遭被告強制性侵害得
    逞等情互核，證人Ａ女遭性侵害之時間為當日上午8、9 時
    許，應可認定。證人Ａ女就被告以電話聯絡外出、到達「夜
    生活卡拉OK」、接聽其男友電話及遭被告強制性侵害之時間
    雖未能精確陳述，惟於事件過程中未注意時間而對時間之記
    憶有些誤差，乃屬常情，仍無礙其證述遭強制性侵害基本事
    實之認定。再查，證人Ａ女遭被告為強制性侵害後，於97年
    12月8日傍晚告知母親伊遭性侵害之事，並於97年12月9日報
    警處理，有花蓮縣警察局新城分局受理各類案件紀錄表、受
    理刑事案件報案三聯單各1紙在卷可稽（見警卷第14-15、17
    -18頁）。又證人報案後經警採證Ａ女外衣（上衣、裙子）
    、內褲、外陰部梳取物、陰道棉棒、陰道抹片、衛生棉等物
    ，送請內政部刑事警察局鑑定結果：「1.其他檢體（衛生棉
    ）精子細胞層檢出1男性DNA-STR型別，與涉嫌人丙○○DNA-
    ST R型別相符，該10組型別在台灣地區國人分布機率預估為
    8.2 4×10。2.（被害人內褲臀部採樣）精液斑跡精子細胞
    層檢出另1男性DNA-STR型別，與涉嫌人丙○○DNA -STR 型
    別不同，可排除來自丙○○。3.被害人上衣（胸前採樣DNA-
    STR）型別檢測結果為混合形，研判混有3人以上之DNA ，不
    排除混有被害人、涉嫌人丙○○、前述結論2.證物DNA-STR
    型別來源者DNA，其Y染色體DNA-STR型別檢測結果亦為混合
    形，不排除混有涉嫌人丙○○及前述結論證物DNA-STR型別
    來源者DNA。4.被害人陰道棉棒Y染色體DNA-STR 型別與涉嫌
    人丙○○之DNA相符，不排除其來自丙○○或與其具同父系
    血緣關係之人。」，有內政部警政署刑事警察局98年度4月
    27日刑醫字第0980006488號鑑驗書1份在卷可稽。是證人Ａ
    女於97年12月9日報案，若依被告所供述發生時間係97年11
    月10日或11日，距證人Ａ女報案採證之97年12月9日已近1個
    月之期間，顯不可能再於Ａ女陰道檢出被告之Y染色體DNA-S
    TR型別。證人Ａ女證述本案發生時間係97年12月8日可堪採
    信。綜上所述，被告於97年12月8日凌晨4時55分許以甲○○
    所有之0000000000門號行動電話與證人Ａ女聯絡邀約Ａ女外
    出，同日6時許至7時許間在好樂迪KTV唱歌，離開好樂迪KTV
    後，於同日上午7時39分許送另名女性友人返家，於同日上
    午7時57分許前達被告工作居住之地點○○鄉○○178號夜生
    活卡拉OK，證人Ａ女於當日上午8、9時許遭被告為強制性侵
    害，應可認定。被告辯稱發生時間係於97年11月10日或11日
    ，且是被害人Ａ女自願與其發生性關係云云，全屬推託卸責
    之詞，委無可採。至證人甲○○於偵查中雖證稱：97年12月
    8日沒有借用電話給被告撥打，該3通電話係其自己撥打，忘
    記打電話給Ａ女係作何事，沒有邀約Ａ女外出云云（見偵查
    卷第13頁），然證人Ａ女與甲○○並不認識，雖聽被告提過
    ，但不熟，只有唱歌那次有見過面等情，業據證人Ａ女證述
    在卷，則甲○○與Ａ女既不熟識，豈會於凌晨5時許密集打3
    通電話給Ａ女，然又不知打電話給Ａ女係為何事，顯違常情
    ，無足信實。證人甲○○為被告之表哥，其證述該3通電話
    係其撥打，沒有約Ａ女外出云云，顯係附和被告所為迴護之
    詞，自無可採。
三、綜上所述，被告確有於97年12月8日上午8、9時許，在其供
    作居住之夜生活卡拉OK休息室內，持刀械致使被害人Ａ女不
    能抗拒，而對Ａ女為強制性交之犯行。被告上開所辯，顯屬
    事後畏罪卸責之詞，不足採信。本案事證已明，被告犯行洵
    堪認定，應予依法論科。
參、論罪科刑：
一、按刑法上所謂兇器，其種類並無限制，凡客觀上足對人之生
    命、身體、安全構成威脅，具有危險性之兇器均屬之，且祇
    須行為時攜帶此種具有危險性之兇器為已足，查依證人Ａ女
    證述被告所持短柄長形刀械1支，刀刃長約30餘公分，在客
    觀上足對人之身體、生命構成威脅，自屬兇器，雖未扣案，
    惟此已據被害人Ａ女具體描述，且於原審審理中繪出該刀械
    之形樣（見原審卷第145頁），當認其自始存在而為被告所
    持以行兇，脅迫被害人Ａ女就範，而能順利性侵得逞。
二、核被告持短柄長刃刀械脅迫Ａ女為強制性交之所為，係犯刑
    法第222條第1項第8款之攜帶兇器對於女子以脅迫而為強制
    性交罪。原審因依上開法律規定，並審酌被告因對被害人之
    愛慕，一時衝動而犯本罪之動機、手段、目的，對被害人造
    成莫大之傷害，犯後仍一再飾詞否認犯行，未見悔意，態度
    非佳，復未與被害人達成民事上之和解等一切情狀，量處其
    有期徒刑8年6月；並敘明被告供犯本罪所用之短柄長刃刀械
    1支，並未扣案，而該處所係被告之工作地點，該刀械不能
    證明係屬被告所有，故不予宣告沒收等情。認事用法均無違
    誤，量刑亦稱妥適。被告上訴仍執前詞，否認犯罪，辯稱無
    辜，求予撤銷改判，並無理由，應予駁回。
據上論斷，應依刑事訴訟法第368條、第373條，判決如主文。
本案經檢察官戊○○到庭執行職務。
中    華    民    國    99    年    10    月    6    日
                  刑事庭審判長法  官 謝志揚
                              法  官 林慶煙
                              法  官 張健河
以上正本證明與原本無異。
如不服本判決，應於收受送達後10日內向本院提出上訴書狀，其
未敘述理由者，並得於提起上訴狀後10日內向本院補提理由書（
均須按他造當事人之人數附繕本）「切勿逕送上級法院」。
告訴人或被害人如對於本判決不服者，應具備理由請求檢察官上
訴，其上訴期間之計算係以檢察官收受判決正本之日期為準。
中    華    民    國    99    年    10    月    6     日
                              書記官 徐文彬

司法院資訊處製作；財團法人民間司法改革基金會備份。
